【裁判字號】    96,上易,2764
【裁判日期】    970220
【裁判案由】    毒品危害防制條例
【裁判全文】
臺灣高等法院刑事判決                96年度上易字第2764號
上  訴  人
即  被  告  甲○○
上列上訴人因違反毒品危害防制條例案件，不服台灣士林地方法
院96年度易緝字第51號，中華民國96年8月31日第一審判決（起
訴案號：台灣士林地方法院檢察署95年度毒偵字第2282號），提
起上訴，本院判決如下：
    主  文
上訴駁回。
    事實及理由
一、本案經本院審理結果，認第一審以上訴人即被告甲○○犯毒
    品危害防制條例第10條第2項之施用第2級毒品罪，判處有期
    徒刑5月，如易科罰金，以新臺幣1千元折算1日，扣案之甲
    基安非他命1包（毛重0.97公克、淨重0.67公克，取樣0.0 1
    鑑驗，剩餘0.66公克）沒收銷燬，核其認事用法及量刑均無
    不當，應予維持，並引用第一審判決書記載之事實、證據及
    理由（如附件）。
二、被告上訴意旨略以：被告犯行已詳載於原審法院95年度士簡
    字第1335號判決中，而被告於該案中確有接受偵查、審判，
    並未遭通緝，且犯罪時間亦係於中華民國96年罪犯減刑條例
    施行之前，自得減刑，原審認被告因通緝，而依上開減刑條
    例第5條之規定，不予減刑，實有違誤，況被告因未能明瞭
    減刑條例已施行，始未到案，為此請求考量予以減刑云云。
    惟查：原審法院95年度士簡字第1335號判決所記載之犯罪事
    實係指被告於95年8月某日起至同年月20日止，在臺北市○
    ○區○○路1段32巷9號3樓其處所，反覆施用安非他命多次
    ，有該判決書及台灣士林地方法院檢察署檢察官聲請簡易判
    決處刑書在卷為憑（見偵查卷第37頁至第40頁），而本件犯
    罪事實係被告於95年11月28日上午，在臺北市○○區○○路
    1段32巷9號3樓其處所，施用第2級毒品安非他命，二者不同
    ，被告辯稱本件犯行已載明於原審法院95年度士簡字第1335
    號判決內，尚有誤會。又被告於95年11月28日下午6時許，
    為警查獲本件犯罪後，經原審法院傳拘無著，無法進行審判
    ，而於96年3月27日發布通緝，有原審法院96年3月27日96年
    士院刑大緝字第114號通緝書在卷為憑（見原審法院96年易
    字第163號卷第26頁至27頁），嗣被告於96年7月20日18時20
    分，始在臺北市○○區○○路、泉源路口，為警緝獲，亦有
    台北市政府警察局北投分局通緝案件移送書附卷可參（見原
    審法院96年易緝字第51號卷第48頁），足認被告係中華民國
    96年罪犯減刑條例施行前即96年7月16日前，經通緝而未於
    96年12月31日以前「自動歸案」接受審判，依上開減刑條例
    第5條，自不得減刑，被告辯稱：本件犯行已詳載於原審法
    院95年度士簡字第1335號判決中，而被告於該案中確有接受
    偵查、審判，並無遭通緝，且所犯罪行亦係上開減刑條例施
    行之前，自得減刑云云，自無足採。被告上訴意旨，以原判
    決未予減刑為由，指摘原判決不當，為無理由，應予駁回。
三、被告經合法傳喚，無正當理由不到庭，爰不待其陳述逕行判
    決。
據上論斷，應依刑事訴訟法第373條、第368條、第371條，判決
如主文。
本案經檢察官陳明光到庭執行職務。
中    華    民    國    97    年    2     月    20    日
                  刑事第十七庭  審判長法  官  高明哲
                                      法  官  陳憲裕
                                      法  官  陳世宗
以上正本證明與原本無異。
不得上訴。
                                      書記官  梁淑時
中    華    民    國    97    年    2     月    20    日
附錄本案論罪科刑法條全文
毒品危害防制條例第10條
施用第一級毒品者，處 6 月以上 5 年以下有期徒刑。
施用第二級毒品者，處 3 年以下有期徒刑。


司法院資訊處製作；財團法人民間司法改革基金會備份。
